臺灣基隆地方法院民事裁定　　　　　　　　99年度抗字第39號
抗　告　人　鄭國樑
相　對　人　吳麗玲
上列當事人間聲請准許本票票款強制執行事件，抗告人對於中華
民國99年７月12日本院99年度司票字第0290號第一審裁定提起抗
告，本院第二審合議庭裁定如下：
    主  文
抗告駁回。
抗告程序費用新臺幣壹仟元由抗告人負擔。
    理  由
一、本件相對人於原審法院主張：伊執有抗告人簽發如附表所示
    本票乙張，並免除作成拒絕證書，詎經伊於民國（下同）99
    年７月１日提示，竟未獲付款等情，故依票據法第0123條規
    定聲請裁定許可強制執行等語。並提出如附表所示之本票原
    本乙張為證。
二、原審法院以：相對人之主張，業據提出如附表所示之本票原
    本乙張為證，核與票據法第0123條之規定相符，故裁定予以
    准許。
三、抗告意旨略以：渠並未於99年６月１日向相對人借貸100.萬
    元，而係於96年５月間向相對人之配偶林國平借款，嗣雙方
    口頭協商和解，林國平同意渠分期償還，迄今渠業已償還新
    臺幣158,200.元。渠未向相對人借貸，相對人並非債權人，
    相對人之聲請自無理由；原裁定法院未知悉上情，逕行裁定
    准予強制執行，顯有未洽，為此提出抗告，請廢棄原裁定等
    語。
四、查原審法院於99年７月12日所為之99年度司票字第0290號第
    一審裁定，係於99年７月25日送達抗告人（原於99年７月23
    日寄存於基隆市警察局第四分局安樂分駐所，嗣由抗告人於
    99年７月25日親至該所領取），此有送達證書在卷可稽。抗
    告人於99年８月４日具狀抗告（於同日遞送到院），雖未逾
    抗告期間；惟抗告人於遞狀抗告時，並未同時繳納抗告裁判
    費（新臺幣1000元），經原審法院於99年８月25日通知抗告
    人應於文到５日內補繳；如逾期不補繳，即駁回其抗告。抗
    告人於99年９月21日收受該通知（此有送達證書在卷可稽）
    ，詎抗告人逾期仍不補繳；原審法院乃於99年10月19日以其
    抗告不合法為由，裁定駁回其抗告（該裁定已於99年10月26
    日送達抗告人（此亦有送達證書在卷可稽），是本件第一審
    裁定早已確定而不得再事抗告矣。乃抗告人竟於99年11月１
    日提出（狀載具狀日則為99年10月27日）與渠於99年８月４
    日所具內容完全相同之抗告狀，對於早已確定之99年７月12
    日本院99年度司票字第0290號第一審裁定，重複提起抗告，
    其抗告顯不合法，應予駁回（又抗告意旨所稱之內容，縱使
    屬實，亦係實體法上之爭執，依最高法院57年臺抗字第76號
    判例意旨，亦應循民事訴訟程序解決，非本件非訟程序所得
    審究；抗告人之抗告，亦無理由，併予敘明）。
五、依非訟事件法第21條第２項、第24條第１項、第46條，民事
    訴訟法第495條之１第１項、第449條第１項，裁定如主文。
中    華    民    國    100   年    5     月    18    日
                  民事庭審判長法  官  蔡聰明
                              法  官  周霙蘭
                              法  官  林金發
一、以上正本證明與原本無異。
二、本裁定除以適用法規顯有錯誤為理由外，不得再抗告。
三、如提起再抗告，應於本裁定送達後10日內向本院提出再抗告
    狀，並繳納再抗告裁判費新臺幣1,000.元。
中    華    民    國    100   年    5     月    18    日
                          法院書記官  林建清
┌────────────────────────────────┐
│附表（99年度抗字第39號）：                                      │
├──┬──────┬──────┬──────┬─────┬──┤
│編號│發   票   日│票 面  金 額│到   期   日│票      號│備考│
│    │（ 民  國 ）│( 新 臺 幣 )│（ 民  國 ）│          │    │
├──┼──────┼──────┼──────┼─────┼──┤
│ １ │99年６月１日│1,000,000元 │     無     │  481686  │    │
└──┴──────┴──────┴──────┴─────┴──┘